【裁判字號】    95,訴,112
【裁判日期】    950413
【裁判案由】    毒品危害防制條例
【裁判全文】
臺灣宜蘭地方法院刑事判決               95年度訴字第112號
公  訴  人  臺灣宜蘭地方法院檢察署檢察官
被      告  甲○○
                    另案在監.
上列被告因毒品危害防制條例案件，經檢察官提起公訴（95年度
毒偵字第222號），本院合議庭裁定由受命法官獨任進行簡式審
判程序，爰不經通常程序，判決如下：
    主  文
甲○○施用第一級毒品，累犯，處有期徒刑玖月。扣案之安非他
命貳包（毛重計零點玖參克）沒收銷燬之；前開內裝安非他命之
包裝袋貳只、玻璃球貳只、玻璃管壹支、吸管壹支均沒收之。
    事  實
一、甲○○前因施用毒品案件，經法院裁定執行觀察、勒戒後，
    認有繼續施用毒品傾向，經本院於民國89年5月22日89年度
    羅簡字第89號判處有期徒刑5月確定，並裁定令其入戒治處
    所執行強制戒治，於90年7月8日戒治期滿執行完畢。嗣其又
    因犯妨害兵役、贓物、竊盜及毒品危害防制條例等案件，經
    本院定應執行刑為有期徒刑1年1月確定，於91年12月16日縮
    刑期滿假釋未經撤銷而執行完畢。其後又再因施用第二級毒
    品案件，經本院以94年度易字第173號判處有期徒刑6月，於
    94年8月8日確定在案（尚未執行完畢）。詎仍不知戒除毒癮
    ，復基於施用第二級毒品安非他命之概括犯意（以下簡稱安
    非他命），自95年1月28日某日起至95年2月6日上午8時許止
    ，連續在宜蘭縣羅東鎮○○路○段89號友人家中，施用安非
    他命多次。其中95年2月6日上午8時許該次，知悉裝有安非
    他命之玻璃球內可能含有第一級毒品海洛因（以下簡稱海洛
    因）之殘渣，仍基於同時施用海洛因及安非他命之犯意，同
    時施用海洛因1次。嗣為警於95年2月6日上午10時許，在前
    開處所查獲，並扣得其所有之安非他命2包（毛重計0.93公
    克）（公訴人誤載為1包）；其所有供施用毒品所用之器具
    玻璃球2只、玻璃管2支、吸管1支。
二、案經宜蘭縣警察局礁溪分局報告臺灣宜蘭地方法院檢察署檢
    察官偵查起訴。
    理  由
一、上揭事實，業據被告甲○○坦承不諱，復有宜蘭縣警察局礁
    溪分局偵辦毒品案件嫌疑犯尿液送驗編號姓名對照表、慈濟
    大學濫用藥物檢驗中心所出具，呈海洛因代謝物嗎啡及安非
    他命陽性反應之檢驗總表各1份存卷可參。此外，警方於95
    年2月6日上午10時許，在位於宜蘭縣羅東鎮○○路○段89號
    之處所，亦扣得其所有之安非他命2包（毛重計0.93公克）
    ；其所有供施用毒品所用之器具玻璃球2只、玻璃管2支、吸
    管1支為證。綜上，堪認被告之自白確與事實相符，應可採
    信。被告前因施用毒品案件，經法院裁定執行觀察、勒戒後
    ，認有繼續施用毒品傾向，經本院於89年5月22日89年度羅
    簡字第89號判處有期徒刑5月確定，並裁定令其入戒治處所
    執行強制戒治，於90年7月8日戒治期滿執行完畢。其後又再
    因施用第二級毒品案件，經本院以94年度易字第173號判處
    有期徒刑6月，於94年8月8日確定在案，尚未執行完畢等情
    ，則有前開本院94年度易字第173號刑事判決書及臺灣高等
    法院被告前案紀錄表各1份附卷可按。總前各情，本件事證
    至臻明確，被告自白應與事實相符，被告於強制戒治執行完
    畢後，5年內再犯本件施用毒品案件，犯行當堪認定，應予
    依法論科。
二、核被告所為，係犯毒品危害防制條例第10條第1項施用第一
    級毒品罪，及同條第2項施用第二級毒品罪。而其持有第一
    、二級毒品之行為，為施用毒品之當然行為，屬吸收關係，
    應不再論以持有毒品罪。其先後多次施用安非他命之犯行，
    時間緊接，方法相同，觸犯構成要件相同之罪，顯係基於概
    括犯意為之，應依刑法第56條連續犯之規定，論以1罪，並
    加重其刑。又被告於95年2月6日上午8時許該次，係同時施
    用海洛因及安非他命，乃一行為同時觸犯2罪名，應依刑法
    第55條想像競合犯之規定，從一重之同條例第10條第1項施
    用第一級毒品罪處斷。公訴人認為係屬2罪，請求分論併罰
    ，尚有誤會。再者，被告有前揭事實欄所載犯罪科刑及執行
    情形，其於執行完畢後5年內再犯有期徒刑以上之本罪，為
    累犯，應依刑法第47條規定，加重其刑。爰審酌被告曾有毒
    品前科、素行不佳、經強制戒治仍不思戒除毒癮，再犯本件
    施用毒品犯行、犯罪後坦白承認、施用毒品核屬自損身命之
    犯罪態樣，惟對社會治安仍有潛在危害及施用情形等一切情
    狀，量處如主文所示之刑。扣案之白色粉末2包（毛重計0.9
    3公克），業據被告自承係毒品安非他命，且於上述時間為
    警查獲後，經採集其尿液送鑑定之結果，呈安非他命陽性反
    應，已如前述，足認確係毒品安非他命，依毒品危害防制條
    例第18條第1項前段之規定，不問屬於犯人與否，沒收銷燬
    之，爰依該規定宣告沒收銷燬之。另前揭內裝安非他命之包
    裝袋2只，併與扣案之玻璃球2只、玻璃管1支、吸管1支，均
    為被告所有，並供施用毒品所用，此為被告所供認，均應依
    刑法第38條第1項第2款宣告沒收之。
據上論斷，應依刑事訴訟法第273條之1第1項、第299條第1項前
段，毒品危害防制條例第10條第1項、第2項、第18條第1項前段
，刑法第11條前段、第55條、第47條、第38條第1項第2款，判決
如主文。
本案經檢察官陳嘉瑜到庭執行職務
中    華    民    國    95    年    4     月    13    日
                  院刑事第四庭法  官  郭淑珍
以上正本證明與原本無異。
如不服本判決應收受本判決後10日內向本院提出上訴書狀，其未
敘述上訴理由者，並得於提起上訴後10日內向本院補提理由書狀
 (均須按他造當事人之人數附繕本)「切勿逕送上級法院」。
                              書記官  林秀麗
中    華    民    國    95    年    4     月    13    日
附錄法條：
毒品危害防制條例第10條
施用第一級毒品者，處6月以上5年以下有期徒刑。
施用第二級毒品者，處3年以下有期徒刑。


司法院資訊處製作；財團法人民間司法改革基金會備份。
